臺灣臺中地方法院刑事附帶民事訴訟判決
111年度沙交簡附民字第16號
原      告  鄭琇月
被      告  蘇冠文

上列原告因被告過失傷害案件（本院111年度沙交簡字第408號）
，經原告提起刑事附帶民事訴訟，本院判決如下：
    主    文
原告之訴及假執行之聲請均駁回。
    事    實
一、原告主張：被告於民國109年9月25日17時20分許，騎乘車牌
    號碼000-0000號普通重型機車，沿臺中市后里區雲頭路由北
    往南行駛，行至雲頭路50號前時，原應注意車前狀況及保持
    安全距離，並隨時採取必要之安全措施，而依當時並無不能
    注意之情事，竟疏未注意及此，貿然直行，適原告騎乘車牌
    號碼000-000號普通重型機車沿同向行駛上在前方，欲左轉
    駛入雲頭路時，因被告前述之過失，2車因而發生擦撞，致
    原告受有左足踝三踝骨折之傷害。爰起訴請求被告賠償原告
    新臺幣(下同)66萬元等語，並聲明：㈠被告應給付原告66萬
    元，及自起訴狀繕本送達翌日起至清償之日止，按年息百分
    之5計算之利息。㈡願供擔保，請准宣告假執行。
二、被告方面：被告未曾具狀或以言詞為任何聲明及陳述。　　
    理    由
一、按提起刑事附帶民事訴訟，法院認為原告之訴不合法或無理
    由者，應以判決駁回之；而民事訴訟法關於和解之規定，於
    附帶民事訴訟準用之，刑事訴訟法第502條第1項、第491條
    第7款分別定有明文。次按調解經當事人合意而成立；調解
    成立者，與訴訟上和解有同一之效力；和解成立者，與確定
    判決有同一之效力，民事訴訟法第416條第1項、第380條第1
     項分別定有明文。再按除別有規定外，確定之終局判決就
    經裁判之訴訟標的，有既判力；原告之訴，有起訴違背第31
    條之1第2項、第253條、第263條第2項之規定，或其訴訟標
    的為確定判決之效力所及者，法院應以裁定駁回之，民事訴
    訟法第400條第1項、第249條第1項第7款亦分別定有明文。
二、經查，原告雖提起刑事附帶民事訴訟，請求被告給付66萬元
    及遲延利息，然原告與被告已偵查中，經檢察官移付調解，
    於111年1月14日於在本院成立調解，約定被告應給付原告25
    萬元，原告就本件車禍事故所衍生其餘一切損害賠償請求權
    均拋棄，有偵查卷所附本院111年度中司偵移調字第101號調
    解程序筆錄可參（見偵卷第149、150頁）。是本件民事損害
    賠償部分既經調解成立，揆諸上開說明，該民事調解與確定
    判決有同一效力，原告就同一法律關係所提之損害賠償附帶
    民事訴訟，即為確定判決效力所及，是原告所提之訴，顯非
    適法，應予駁回。又原告之訴既經駁回，其假執行之聲請已
    失所附麗，應併予駁回。至被告雖迄今仍未履行調解內容，
    惟此為原告是否聲請強制執行問題，併予敘明。
三、依刑事訴訟法第502條第1項，判決如主文。
中　　華　　民　　國　　111 　年　　7 　　月　　28　　日
                  沙鹿簡易庭  法　官　黃建都
以上正本證明與原本無異。
如不服本判決，得於收受判決書送達後二十日內，以書狀敘述理
由（須附繕本），向本庭提出上訴。
中　　華　　民　　國　　111 　年　　7 　　月　　28　　日
                              書記官